# EPC 合同特殊条款影响控制权转移的判断

提问人：左右多少大小 时间：2022-03-26 16:30:01
求助陈老师，被审计单位作为承包方，签订EPC合同，为业主方承建光伏电厂。EPC合同特殊条款影响控制权转移的判断，特向陈老师请教
（ 1 ）业主按照施工进度对承包商报送的经监理工程师签证的进度款结算进行审核后，及时支付给承包商；
（ 2 ）承包商出现以前违约情况时，承包方应向业主返还业主已提前支付给承包商的工程款：①无正当理由未按合同约定开工；②已不再履行合同且无任何合法理由的停工 7 天；③无任何理由延期；④未按合同规定清除不合格品；⑤无视监理工程师事先的书面警告；⑥承包商无法履行合同；⑦违反分包规定；⑧转包
（ 3 ）工程经竣工验收最终确定为不合格，承包商除返还业主已支付的工程款、赔偿由此给业主造成的损失外，还应当向业主支付相当于签约合同价20%的惩罚性违约金；
（ 4 ）竣工验收、工程移交：承包商整理验收资料后提交业主及监理工程师申请竣工验收，业主签发竣工验收报告后，业主与承包商签署工程移交证书。工程移交证书的签署并不能免除承包商应承担的责任和义务。
（ 5 ）工程的照管：承包商负责工程上使用的已办理领用的材料、待安装的设备及工程本身的照管，在业主接收全部工程后，业主将负责这些事宜。如果业主发出了永久性工程的某一分段工程或部分工程的移交证书，承包商应从发出移交证书之日起，不再对这些分段或部分工程的照管负责，此时将对该区段或该部分工程的照管责任移交给业主；承包商应对其在保修期内完成的剩余工程及所用的材料、待安装的设备的照管完全负责；
（ 6 ）付款或使用不等于接受：业主向承包商支付任何阶段付款或其他款项或使用设施并不构成其接受承包商所进行的本合同下的任何服务，也不解除按本合同承包商应有的义务或责任；
（ 7 ）项目资产所有权：业主于下列几种情况中最先发生之时对用于服务及其他工作和永久地成为项目一部分的所有材料及设备拥有所有权：①分包商转移其所提供的此类材料、供应品、设备及机械的所有权的事情发生了；②业主已为此付款；③在设施场地并投入项目；④由承包商在设施场地接收。
尽管有上述规定，承包商仍应承担所有该类材料、供应品、设备和机械的损失风险，直到项目完工为止。
问题：根据上述条款，客户何时取得控制权，被审计单位何时确认收入？

回答人：chenyiwei
个人理解，这里主帖中列出的特殊条款主要还是保护性条款。如果承包商能够合理确定这些条款被触发的可能性很低，则这些条款不影响商品控制权转移的判断，即仍以“竣工验收、工程移交”的时点作为控制权转移时点。

提问人：左右多少大小 时间：2022-03-28 20:26:54
陈老师，被审计单位对这个EPC项目是不是属于在某一时段内履行的履约义务，（ 1 ）在客户拥有的土地上按照客户的设计要求为其建造风电场，客户是不是能够控制企业履约过程中在建的商品？（ 2 ）企业履约过程中所产出的商品具有不可替代用途，且该企业在整个合同期间内有权就累计至今已完成的履约部分收取款项。
根据以上是不是认定其应该是时段履约义务，应按照履约进度确认收入呢？

回答人：chenyiwei
这里（ 3 ）应当是不满足的；（ 2 ）可能满足，但要对照《监管规则适用指引——会计类第 2 号》之问题2-2分析。